臺灣桃園地方法院刑事判決　　　　　　　　　　　　　九十一年度訴緝字第一八號
　　公　訴　人　臺灣桃園地方法院檢察署檢察官
　　被　　　告　甲○○
　　指定辯護人　本院公設辯護人　丙○○
右列被告因毒品危害防制條例案件，經檢察官提起公訴（八十八年度毒偵字第一一四
七號），本院判決如左‥
    主  文
甲○○連續販賣第二級毒品，累犯，處有期徒刑柒年陸月。
扣案之第二級毒品安非他命玖小包（毛重壹佰陸拾肆公克）沒收銷燬之；犯罪所得財
物新臺幣伍萬伍千元沒收之，如全部或一部不能沒收時，以其財產抵償之，0000
000000號行動電話壹支、分裝袋貳拾個沒收。
被訴竊盜及變造特種文書部份免訴。
    事  實
一、甲○○曾因違反麻醉藥品管理條例案件，經台灣基隆地方法院以八十三年度易緝
    字第二十九號刑事判決判處有期徒刑十月，八十三年九月二十日判決確定，甫於
    八十四年十二月一日執行完畢。詎仍不知悔改，復意圖營利自八十八年一月間起
    至同年五月二十八日止，以0000000000號行動電話為聯絡工具，連續
    在台北縣新店市○○路附近，以新台幣（下同）二萬元至三萬五千元不等之代價
    販賣半臺兩或一臺兩之第二級毒品安非他命予乙○○，嗣於五月二十八日因乙○
    ○偽稱欲買安非他命並稱要清償前次購買安非他命之欠款誘其出現後，為警於新
    店市○○路○段與永平街口查獲，當場並扣得安非他命九包（毛重一百六十四公
    克）、海洛因二包（毛重一公克）、前述行動電話一支、帳冊一本、分裝袋二十
    個、
二、案經台北縣察局移送臺灣板橋地方法院檢察署呈請台灣高等法院檢察署令轉台灣
    桃園地方法院檢察署檢察官偵查起訴。
    理  由
一、右開事實，訊據被告矢口否認，辯稱扣案安非他命係供個人施用，並未販賣予乙
    ○○云云。惟查，被告販賣安非他命予乙○○之事實，迭據證人乙○○於警訊時
    及檢察官初訊時供述甚明在卷，而依經驗法則判斷，證人案發時所為之供述，較
    少權衡利害得失及受他人干預，比之事後翻異之詞為可採。再查，本件係因證人
    乙○○配合警方辦案而以償還先前購買安非他命之欠款及再購買安非他命為由，
    始將被告誘出而順利查獲被告，亦據乙○○於警訊時供述甚明，證人乙○○不利
    被告之供述，益見真實。其事後雖於檢察官偵訊時改稱未曾向被告買過安非他命
    ，然該次應訊係與被告同庭應訊，故顯係基於心理壓力始為有利被告之供述，自
    難採信。次查，被告假釋出監後雖曾做過工作，惟月入僅二萬三千元左右，且時
    間不長，只作過一陣子工作，就靠以前之積蓄生活，業經被告自承於卷，是以被
    告微量之積蓄，欲維持普通生活已屬不易，參以被告於八十八年間復因違反毒品
    危害防制條例案件為台灣基隆地方法院檢察署通緝中，更難從事正常經濟活動牟
    取金錢，而其本身在當時更染有施用安非他命之惡習，而安非他命毒品市價昂貴
    乃眾所周知之事實，參以警方查獲其所有之安非他命數量更高達一百六十四公克
    （毛重），價值不匪，明顯非被告之經濟能力所能支應，此與證人乙○○不利於
    被告之證述兩相印證，為有足夠之經濟來源，以滿足其自身之生活所需及毒癮，
    被告應有在販賣安非他命毒品，堪可認定。末查，證人乙○○對於向被告購買安
    非他命之次數，於警訊中供述十餘次與偵查中供稱二、三次，雖前後有異，惟對
    於確曾向被告購買安非他命及交貨地點、數量半兩至一兩、價格二萬元或三萬五
    千元之事實則並無矛盾之處。況按審理事實之法院，於證人之陳述有部分前後不
    符或相互間有所歧異時，究竟何者可採，仍應本於其自由心證予以斟酌，非謂一
    有不符矛盾，即應認其全部為不可採信，最高法院著有八十一年台上字第五三０
    三號判決可參，且人之記憶往往因時間經過而對於細節部份模糊，自難期待證人
    乙○○對於交易之次數、每次交易數量及價格，均能記憶清晰，故證人乙○○究
    向被告購買過幾次安非他命，每次價格多少，當應以最有利於被告之次數（二次
    ）認定，交易價格及數量分別為一次一兩、三萬五千元，一次半兩、二萬元，以
    符證據法則，附此敘明。
二、核被告甲○○所為係犯毒品危害防制條例第四條第二項之販賣第二級毒品既遂罪
    及同條第五項、第二項之販賣第二級毒品未遂罪（乙○○配合警方辦案，向被告
    佯稱欲購買安非他命而將被告誘出之該次販賣罪行）。被告先後多次販賣毒品犯
    行，時間緊接，所犯構成要件相同，顯基於概括犯意為之，為連續犯，應從一重
    之販賣既遂罪處斷，並加重其刑（本刑無期徒刑不得加重）。又被告甲○○曾因
    違反麻醉藥品管理條例案件，經台灣基隆地方法院以八十三年度易緝字第二十九
    號刑事判決判處有期徒刑十月，八十二年九月二十日判決確定，甫於八十四年十
    二月一日執行完畢，有台灣高等法院被告全國前案紀錄表可稽，五年內再犯本件
    有期徒刑以之罪，為累犯，應遞加重其刑（本刑無期徒刑部份，不得加重）。爰
    審酌被告犯罪動機、目的、次數、價額、所可能獲取利益之多寡、所生危害及犯
    後態度等一切情狀，量處如主文所示之刑。
三、扣案之毒品安非他命九包毛重一百六十四克，應依毒品危害防制條例第十八條第
    一項前段規定，宣告沒收銷燬之。販賣安非他命所得五萬五千元，應依同條例第
    十九條第一項規定，諭知沒收之，如全部或一部不能沒收時，以其財產抵償之。
    0000000000號行動電話一支、分裝袋二十個則被告所有供聯絡賣毒品
    所須之工具，併依法宣告沒收。至扣案之簿冊因無法從其記載證明為販賣毒品之
    帳冊及毒品海洛因、吸管提撥器、橡皮管、注射針筒等均因與本案之犯罪事實無
    關，故均無庸諭知沒收。
四、按案件曾經判決確定者，應諭知免訴之判決，刑事訴訟法第三百零二條第一款定
    有明文。又訴訟上所謂一事不再理之原則，關於實質上一罪或裁判上一罪，亦均
    有其適用，最高法院六十年台非字第七七號著有判例。本件被告被訴於八十八年
    三月間，在基隆市○○路三六三號三樓楊建發住處作客，竊取楊建發之汽車駕駛
    執照、嗣後換貼己身照片，涉有竊盜、變造特種文書等罪嫌。業經本院於八十八
    年十一月二十四日以八十八年度易字第二三六七號刑事判決處有期徒刑三月，九
    十年五月二十一日確定，有該刑事判決在可稽，揆諸前揭說明，被告此部份犯行
    ，應諭知免訴。
據上論斷，應依刑事訴訟法第二百九十九條第一項前段，第三百零二條第一款、第三
百零七條，毒品危害防制條例第四條第二項、第五項、第十八條第一項前段、第十九
條第一項，刑法第十一條、第五十六條、第四十七條、第三十八條第一項第二款，判
決如主文。
本案經檢察官張尹敏到庭執行職務。
中      華      民      國      九十一      年    三    月    四        日
                                臺灣桃園地方法院刑事第一庭
                                    法  官    潘政宏
右正本證明與原本無異。
如不服本判決，應於判決送達後十日內向本院提出上訴狀( 應附繕本 )，上訴於臺灣
高等法院。
                                    書記官    王月香
中        華        民        國   九十一   年     三     月     八    日
附錄論罪科刑法條：
毒品危害防制條例第四條
製造、運輸、販賣第一級毒品者，處死刑或無期徒刑；處無期徒刑者，得併科新臺幣
一千萬元以下罰金。
製迼、運輸、販賣第二級毒品者，處無期徒刑或七年以上有期徒刑，得併科新台幣七
百萬元以下罰金。
製造、運輸、販賣第三級毒品者，處五年以上有期徒刑，得併科新臺幣五百萬元以上
罰金。
製迼、運輸、販賣專供製迼或施用毒品之器具者，處一年以上七年以下有期徒刑，得
併科新臺幣一百萬元以下罰金。
前四項之未遂犯罰之。
毒品危害防制條例第十八條第一項
查獲之毒品及專供製造或施用毒品之器具，不問屬於犯人與否，均沒收銷燬之。但合
於醫藥或研究之用者，得不予銷燬。
